【裁判字號】    89,交抗,3
【裁判日期】    890215
【裁判案由】    聲明異議
【裁判全文】
臺灣高等法院高雄分院刑事裁定                        八十九年度交抗字第三號
    抗  告  人
    即受處分人  甲○○
右列受處分人因違反道路交通管理處罰條例案件，不服臺灣高雄地方法院中華民國八
十九年一月五日交通事件裁定（八十八年度交聲字第一五二號），提起抗告，本院裁
定如左：
      主    文
抗告駁回。
      理    由
一、按汽車駕駛人，駕駛汽車不服從交通勤務警查之指揮或稽查者，處新臺幣九百元
    以上一千八百元以下罰鍰，道路交通管理處罰條例第六十條第二項第一款定有明
    文。
一、本件抗告意旨略以：值勤員警是以禁止左轉標誌而開罰單（非在雙黃線迴轉而開
    罰單）；且抗告人並無在雙黃線迴轉，原審裁定雙黃線迴轉與警員開罰單不符，
    請撤原裁定，更為適當之裁定云云。
三、經查：(一)本件原處分機關係以受處分人即本件抗告人甲○○（下稱抗告人）於八
    十八年七月二十九日上午十一時駕駛Ｖ３－１１０號營業一般小客車「不服從交
    通勸務警察指揮」為違規事實，而依道路交通處罰條例第六十條第二項第一款裁
    處罰鍰緩新台幣一千八百元，此有臺灣省政府交通處公路局高雄區監理所高監稽
    違車字第８０－１６２５７５號違反道路交通管理事件裁決書乙份在卷可憑（見
    原審卷第七頁）。(二)又證人呂成源（即舉發抗告人駕駛輛違規之高雄市政府警察
    局交通大隊第一分隊隊員）於原審調查時到庭證稱︰「在中山路與建國路口西南
    側安全島上有禁止左轉標誌，當地亦有雙線禁止迴車，事件當天我將異議人攔下
    要求出示證件，異議人並未出示，也沒有在舉發單簽名。」等語（見原審卷第十
    九頁正面）；而依卷附之高雄市政府警察局舉發違反道路交通管理事件通知單（
    編號１６２５７５號）於違規事實欄載明「設有禁止左轉標誌禁止迴車，經攔停
    ，拒示證件，不服稽查」；並載明舉發違反法條為道路交通處罰條例第六十條第
    二項第一款及逕行舉發等情，此亦有上開舉發違反道路交通管理事件通知單可稽
    （見原審卷第六頁）。(三)再者，依抗告人於向原審法院聲明異議時所提出之其事
    後於舉發現場所拍攝之照片四張觀之（見原審卷第二三～二四頁），舉發地點及
    建國路與中山路西側交岔路口上之建國路路段中央劃設有雙黃實線，乃分向限制
    線甚明，核與舉發人即高雄市政府警察局交通大隊第一分隊隊員呂成源上開於原
    審調查時所述情節相符，復有舉發人呂成源於原審調查時所提出之舉發地點現場
    照片四張卷可按（見原審卷第二五～二六頁），益證舉發違規地點係禁止迴車（
    道路交通管理處罰條例第四十九條第二款、道路交通安全規則第一百零六條第二
    款參照）等情。參之抗告人於原審查調查時亦供稱：「我沒有違規，所以拒絕簽
    收；我當時沒有拿駕照及行照出來，我向舉發警員說我沒有錯，何以要拿駕照及
    行照出來」（見原審卷第十八頁背面）等情觀之，抗告人當時確有不服警員呂成
    源稽查取締之情事。原審調查證據結果，認定本件原處分機關係以抗告人不服從
    交通勤務警察指揮為違照事實而為裁決，並非以異議人違反禁止迴車為違規事實
    ，已至為顯明，是原處分機關據以援引前揭規定，裁處罰鍰新臺幣壹仟捌佰元，
    並無不當，以抗告人之聲明異議為無理由，而駁回抗告人之異議。經核原裁定認
    事用法並無不合，抗告人抗告意旨執前開理由，指摘原裁定不當，為無理由，應
    予駁回。
四、據上論結，應依道路交通案件處理辦法第二十六條，刑事訴訟法第四百十二條，
    裁定如主文。
中      華      民      國    八十九    年      二      月      十五    日
                              臺灣高等法院高雄分院刑事第四庭
                                  審判長法官  莊  鎮
                                        法官  陳啟造
                                        法官  蕭權閔
右正本證明與原本無異。
不得再抗告。
                                      書記官  黎珍
中      華      民      國    八十九    年      二      月      十六    日
                                                                        Ｇ


司法院資訊處製作；財團法人民間司法改革基金會備份。
